# 非经常性损益问题

提问人：liubin988513 时间：2012-05-09 16:09:29
非经常性损益 不体现配比原则 更多是监管 个人觉得这些不能放入非经常性 否则弱化了

回答人：chenyiwei
赞同此观点。非经常性损益指标是监管指标，并不讲究“配比”和“处理的对应性”。

提问人：dereklin 时间：2012-05-09 15:00:59
请问一些政府补贴或是营业外收入被认定为是非经常性收益，其相关的支出（比如政府项目收入的审计费用，差旅费用、招待费用）
是否也应确认为非经常性支出，这样才符合配比原则？ 现在会计师事务所认为这些费用也应是经常性损益，请问合理吗？

回答人：chenyiwei
回复 dereklin 的帖子
无论这些支出的具体业务内容是什么，判断是否属于非经常性损益的标准就是这些支出本身是否符合“偶发性”“与正常经营业务无关性”“影响重大性”这三项特征，与对应的政府补助被计入非经常性损益是无关的。
非经常性损益的判断也是原则导向，理论上应当以定义为其最根本的判断标准（“配比原则”不是界定非经常性损益应遵循的原则），但是对于未纳入列举范围的项目要作为非经常性损益，或者纳入列举范围的项目要不作为非经常性损益，都必须给出有足够说服力的充分理由。